【裁判字號】    97,上訴,492
【裁判日期】    970423
【裁判案由】    違反毒品危害防制條例
【裁判全文】
臺灣高等法院高雄分院刑事判決         97年度上訴字第492號
上  訴  人
即  被  告  甲○○
                    現羈押在臺灣高雄看守所
上列上訴人因違反毒品危害防制條例案件，不服臺灣屏東地方法
院96年度訴字第1039號中華民國97年1月31日第一審判決（起訴
案號：臺灣屏東地方法院檢察署96年度毒偵字第1629號），提起
上訴，本院依簡式審判程序，判決如下：
    主  文
上訴駁回。
    事實及理由
一、本案經本院審理結果，認第一審判決認事用法及量刑均無不
    當，應予維持，並引用第一審判決書記載之事實、證據及理
    由（如附件）。
二、上訴人即被告甲○○上訴意旨稱：伊於民國96年6 月18日因
    施用第一、二級毒品，經臺灣屏東地方法院以96年度訴字第
    1029號案件，分別判處有期徒刑1 年4 月及6 月，定應執行
    刑1 年8 月確定，相隔二星期又於同年7 月2 日再度施用第
    一、二級毒品，而經本案原審分別判刑有期徒1 年2 月及8
    月，定應執行為1 年8 月，伊坦認自制力薄弱，但伊二次行
    為間僅隔14天，卻遭判刑合計達3 年4 月，原審量刑實屬過
    重云云。
三、惟查：被告曾於93年間，因施用第一、二級毒品案件，經臺
    灣屏東地方法院以93年度訴字第766 號案件，分別判處有期
    徒刑1 年3 月、8 月，定應執行刑為1 年10月確定，該案經
    與另竊盜案判處有期徒刑6 月定應執行刑為2 年2 月，而於
    95年4 月25日縮短刑期執行完畢出獄，有臺灣高等法院被告
    前案紀錄表在卷可稽。被告於上開案件執行完畢後，仍不知
    悔改，又再犯本件犯行，其屢犯施用毒品，顯見法治觀念薄
    弱，對於社會秩序及其個人身心健康之影響非輕，本案被告
    又係累犯，則原審法院依刑法第47條第1 項規定，加重其刑
    ，而就其施用第一、二級毒品部分，分別量處有期徒刑1 年
    2 月、8 月，並定應執行為1 年8 月，比較被告前案之量刑
    ，其量刑堪屬允當，尚無過重之情形。上訴意旨以量刑過重
    指摘原判決不當，為無理由，應予駁回。
四、據上論斷，應依刑事訴訟法第368 條、第273 條之1 第1 項
    、第373條，判決如主文。
本案經檢察官李門騫到庭執行職務。
中    華    民    國    97    年    4     月    23    日
            刑事第七庭    審判長法  官  莊飛宗
                                法  官  孫啟強
                                法  官  邱明弘
以上正本證明與原本無異。
施用第一級毒品部分，如不服本判決應於收受本判決後10日內向
本院提出上訴書狀，其未敘述上訴理由者，並得於提起上訴後10
日內向本院補提理由書狀（均須按他造當事人之人數附繕本）「
切勿逕送上級法院」。
施用第二級毒品部分不得上訴。
中    華    民    國    97    年    4     月    23    日
                                書記官  曾允志
附錄本件判決論罪科刑法條：
毒品危害防制條例第10條：
施用第一級毒品者，處 6 月以上 5 年以下有期徒刑。
施用第二級毒品者，處3 年以下有期徒刑。


司法院資訊處製作；財團法人民間司法改革基金會備份。
